【裁判字號】    97,交易,65
【裁判日期】    970403
【裁判案由】    業務過失傷害
【裁判全文】
臺灣臺北地方法院刑事判決              97年度交易字第65號
公  訴  人  臺灣臺北地方法院檢察署檢察官
被      告  乙○○
上列被告因業務過失傷害案件，經檢察官提起公訴（96年度偵字
第18332號），本院判決如下：
    主    文
乙○○從事業務之人，因業務上之過失傷害人，處有期徒刑貳月
，如易科罰金，以新台幣壹仟元折算壹日，減為有期徒刑壹月，
如易科罰金，以新台幣壹仟元折算壹日。
    犯罪事實
一、乙○○以駕駛營業小客車為業，為從事業務之人，於民國96
    年4月10日下午14時許，駕駛車牌號碼885-CN號之營業用小
    客車，沿台北市○○路南向北方向行駛，行經松信路與永吉
    路口，欲左轉永吉路時，本應注意汽車行駛時，駕駛人應注
    意車前狀況，並隨時採取必要之安全措施，以防止危險之發
    生，以及應注意汽車行近行人穿越道前，應減速慢行，遇有
    行人穿越時，均應暫停讓行人先行通過，而依當時天氣狀況
    雖有下雨，但視線仍良好，並無不能注意之情事，竟疏未注
    意，而於路口貿然左轉，適有甲○○徒步行走於松信路由南
    往北之斑馬線上，致其所駕駛上開汽車撞擊甲○○，甲○○
    被撞後摔倒在地，因此受有左側骨股頸骨折之傷害。乙○○
    肇事後，於有偵查犯罪權限之公務員知悉犯行前，即向到場
    處理之員警自首坦承肇事而接受裁判。
二、案經甲○○訴由台北市警察局信義分局報告台灣台北地方法
    院檢察署檢察官偵查起訴。
    理    由
壹、證據能力部分
    按被告以外之人於審判外之言詞或書面陳述，除法律有規定
    者外，不得作為證據；刑事訴訟法第159條第1項定有明文。
    又按被告以外之人（包括證人、鑑定人、告訴人、被害人及
    共同被告等）於審判外之陳述雖不符刑事訴訟法第159條之1
    至159條之4等4條之規定，而經當事人於審判程序同意作為
    證據，法院審酌該言詞陳述或書面陳述作成時之情況，認為
    適當者，亦得為證據；當事人、代理人或辯護人於法院調查
    證據時，知有刑事訴訟法第159條第1項不得為證據之情形，
    而未於言詞辯論終結前聲明異議者，視為有前項之同意，同
    法第159條之5亦著有明文。立法意旨在於傳聞證據未經當事
    人之反對詰問予以核實，原則上先予排除。惟若當事人已放
    棄反對詰問權，於審判程序中表明同意該等傳聞證據可作為
    證據；或於言詞辯論終結前未聲明異議，基於尊重當事人對
    傳聞證據之處分權，及證據資料愈豐富，愈有助於真實發見
    之理念，且強化言詞辯論主義，使訴訟程序得以順暢進行，
    上開傳聞證據亦均具有證據能力。本件認定犯罪之證據中，
    證人即告訴人甲○○96年6月14日警詢筆錄，檢察官及被告
    均未於本院言詞辯論終結前聲明異議，本院審酌該言詞陳述
    作成之情況，並無非出於任意性或不正取供，或違法或不當
    情事，且客觀上亦無不可信之情況，堪認為適當，依刑事訴
    訟法第159條之5第2項規定，得作為證據。
貳、實體部分
一、上揭犯罪事實，業據被告於警詢、偵訊及本院訊問時自承在
    卷，核與證人即告訴人甲○○於警詢中所指述之情節相符，
    並有道路交通事故調查報告表(一)、(二)、道路交通事故現場圖
    、台北市政府警察局信義分局交通分隊交通事故談話紀錄表
    、台北市警察局信義分局交通分隊交通事故當事人登記聯單
    、台北市○○○○○道路交通事故肇事人自首情形紀錄表、
    台北市政府警察局信義分局交通分隊道路交通事故補充資料
    表、台北市政府警察局交通大隊道路交通事故初步分析研判
    表、台北市立聯合醫院忠孝院區96年4月21日驗傷診斷書等
    在卷可稽，堪認被告之自白與事實相符。本案事證已明確，
    被告之前揭犯行堪以認定，應予依法論科。
二、核被告所為，係犯刑法第284條第2項前段之業務過失傷害罪
    。被告駕駛營業小客車行經行人穿越道不依規定讓行人優先
    通行，因而致人受傷，應依道路交通管理處罰條例第86條第
    1項之規定，加重其刑；又被告肇事後，於有偵查犯罪權限
    之公務員知悉犯行前，即向到場處理之員警坦承肇事而接受
    裁判，有台北市○○○○○道路交通事故肇事人自首情形紀
    錄表在卷可憑，爰依刑法第62條前段規定減輕其刑，並先加
    後減之。爰審酌被告因業務過失致使被害人甲○○受有前開
    傷害，事後亦因經濟困頓致未能與被害人達成民事和解，及
    被告犯後坦承犯罪之態度等一切情狀，量處如主文所示之刑
    ，並諭知易科罰金之折算標準。此外，犯罪在96年4月24日
    以前者，除本條例另有規定外，拘役減其刑期2分之1；依本
    條例應減刑之罪，未經判決確定者，於裁判時，減其宣告刑
    ，依前項規定裁判時，應於判決主文同時諭知其宣告刑及減
    得之刑；犯最重本刑為5年以下有期徒刑以下之刑之罪，依
    本條例規定減為6月以下有期徒刑、拘役者，應於為減刑裁
    判時，併諭知易科罰金折算之標準，中華民國96年罪犯減刑
    條例第2條第1項第3款、第7條、第9條分別著有明文，是被
    告犯罪時間既在上開時間之前，自有該條例之適用，而減其
    宣告刑2分之1，並諭知易科罰金之折算標準。
三、據上論斷，應依刑事訴訟法第299條第1項前段，道路交通管
    理處罰條例第86條第1項，刑法第284條第2項前段、第62條
    前段、第41條第1項前段，刑法施行法第1條之1，中華民國
    96年罪犯減刑條例第2條第1項第3款、第7條、第9條，判決
    如主文。
本案經檢察官李建論到庭執行職務。
中    華    民    國    97    年    4     月    3     日
                  刑事第一庭  法  官  蘇嘉豐
以上正本證明與原本無異。
如不服本判決，應於判決送達後10日內向本院提出上訴狀（應抄
附繕本）。告訴人或被害人如對於本判決不服者，應具備理由請
求檢察官上訴，其上訴期間之計算係以檢察官收受判決正本之日
期為準。
                              書記官  蘇靜紅
中    華    民    國    97    年    4     月    7     日
附錄本案論罪科刑所適用法條全文：
刑法第284條第2項：
從事業務之人，因業務上之過失傷害人者，處一年以下有期徒刑
、拘役或一千元以下罰金，致重傷者，處三年以下有期徒刑、拘
役或二千元以下罰金。


司法院資訊處製作；財團法人民間司法改革基金會備份。
